【裁判字號】    97,簡上,67
【裁判日期】    970805
【裁判案由】    詐欺
【裁判全文】
臺灣花蓮地方法院刑事判決              97年度簡上字第67號
上  訴  人  乙○○
即  被  告
上列上訴人即被告因詐欺案件，不服本院花蓮簡易庭97年度花簡
字第422號中華民國97年4月28日所為之第一審判決（原聲請簡易
判決處刑案號：97年度偵字第1301號），提起上訴，本院管轄之
第二審合議庭判決如下：
    主  文
上訴駁回。
    事實及理由
一、本案經本院審理結果，認第一審判決依刑法第30條第1 項、
    第339條第1項之幫助詐欺取財罪，判處上訴人即被告乙○○
    有期徒刑3月，如易科罰金，以新臺幣1,000元折算1 日，認
    事用法及量刑均無不當，應予維持，除引用第一審簡易判決
    書記載之事實、證據及理由，另補充如下：
二、訊據被告固坦承本案行動電話門號0000000000號係其所申請
    一節不諱，然矢口否認有何幫助詐欺取財犯行，辯稱：伊係
    見報紙刊登小廣告內容為「申請門號後可領現金」之誘惑而
    依廣告所載方式與住於花蓮市○○路不詳姓名之夫妻聯繫後
    ，該夫妻向伊告知申請門號係給外勞使用，每一組門號可以
    拿取新台幣（下同）400元之報酬，伊才申請本案000000000
    0門號交付上開夫妻，並無幫助詐欺之故意云云。然查：
（一）被害人李夢雄係於96年9月11 日接獲自稱桃園縣警察局偵
      六組警員陳明豐以上開被告申請之行動電話門號00000000
      00撥打聯繫，詐稱李夢雄之聯邦銀行帳戶有一筆詐騙金額
      126 萬元自玉山銀行桃園分行轉入，涉嫌洗錢，嗣有自稱
      桃園地方法院書記官及主任檢察官洪紹文先後來電要李夢
      雄至銀行提領126 萬元交與其等作為保證金，李夢雄誤信
      為真，而依其等指提領上開款項後，於96年9月12 日在其
      住處交付自稱桃園地檢署監管科之李賢正等情，此據李夢
      雄於警詢中證述明確，並有卷附桃園地檢署監管科收據影
      本1份在卷可稽，是上開被告申請之門號0000000000 確實
      係遭詐騙集團作為詐騙被害人甲○○之聯繫工具無誤。
（二）又按行動電話門號通常專屬個人使用，具有強烈之屬人性
      格，且現今行動電話甚為普及，申請門號並無任何特殊之
      限制，一般民眾皆得輕易申請1 支，甚或數支門號使用，
      此乃眾所週知之事實。故一旦有人刻意收集他人行動電話
      門號使用，依一般常識，極易判斷係隱身幕後之人為規避
      偵查機關循線追查之考慮而為，自可產生與不法犯罪目的
      相關之合理懷疑。且日常生活中，不法之徒利用人頭戶申
      請行動電話進行之不法行為，最常見者不外詐騙他人錢財
      ，此經傳播媒體多所報導，政府機關亦廣為宣導，一般稍
      具知識之人，對此情形絕難諉以不知。被告乃智慮正常之
      成年人，又非無社會經驗之人，竟見報紙小廣告收購門號
      後，隨即申辦行動電話門號而以400 元之代價出售交付予
      非親非故之陌生人，對於極可能遭詐欺者用作詐取財物之
      工具，衡情應有所預見，猶將之交付他人使用，顯有容認
      犯罪事實發生之本意，亦堪認定。是被告所辯，無非係事
      後卸責之詞，不足採信。
三、綜上所述，被告所犯幫助詐欺取財罪之事證明確，被告所辯
    ，委無足採。原審判決認事用法俱無違誤，量刑亦稱妥適，
    上訴意旨指摘原判決不當，求予撤銷改判，並無理由，應予
    駁回。
據上論斷，應依刑事訴訟法第455條之1第1項、第3項、第368 條
、第373條，判決如主文。
本案經檢察官許梨雯到庭執行職務。
中    華    民    國    97    年    8     月    5     日
                  刑事第三庭    審判長法  官  李世華
                                      法  官  楊仲農
                                      法  官  張嘉芬
上列正本證明與原本無異。
本件不得上訴。
中    華    民    國    97    年    8     月    5     日
                                      書記官


司法院資訊處製作；財團法人民間司法改革基金會備份。
